臺灣士林地方法院交通事件裁定　　　　　　　　　九十三年度交聲字第一０五六號
　　原處分機關　交通部公路總局臺北區監理所基隆監理站
　　異　議　人
　　即受處分人　甲○○
右列異議人即受處分人因違反道路交通管理處罰條例案件，對於交通部公路總局臺北
區監理所基隆監理站民國九十三年九月十日基監字第裁四二—ＡＣＵ六一三七三四號
裁決聲明異議（原舉發案號：臺北市政府警察局舉發違反道路交通管理事件通知單北
市警交大字第ＡＣＵ六一三七三四號），本院裁定如左：
    主  文
異議駁回。
    理  由
一、按汽車駕駛人於行駛道路時，使用手持式行動電話進行撥接或通話者，處新臺幣
    （下同）三千元罰鍰，道路交通管理處罰條例第三十一條之一第一項定有明文。
二、原處分意旨略以：異議人即受處分人甲○○駕駛車牌號碼二Ａ—三六五八號自小
    客車，於民國九十三年七月三十日十四時二十五分許，行經臺北市○○區○○街
    處，因開車使用手持式行動電話進行通話，為臺北市政府警察局內湖分局執勤員
    警當場舉發，遂依道路交通管理處罰條例第三十一條之一第一項規定，處罰鍰三
    千元。
三、異議意旨略以：伊手拿電話原因係因伊將手機作時鐘用，時間就在外殼面板，當
    時只是在看時間，並非在使用中，且看完時間後把手機關機，係未免行車時受電
    話干擾，此舉豈有違規？執勤員警不願聽伊解釋，伊出示已關機的手機，但渠等
    仍要伊在舉發單上簽字，伊確實無撥號、無接聽、無通話，故不服裁決，據此聲
    明異議云云。
四、經查：
  (一)異議人即受處分人甲○○於九十三年七月三十日十四時二十五分許，駕駛車牌號
    碼二Ａ—三六五八號自小客車，行經臺北市○○區○○街處，經臺北市政府警察
    局內湖分局員警舉發其於行駛道路時，使用手持式行動電話之事實（按，員警漏
    未記明係撥接或通話），有臺北市政府警察局北市警交大字第ＡＣＵ六一三七三
    四號舉發違反道路交通管理事件通知單一紙附卷可稽，並據證人即舉發本案之臺
    北市政府警察局內湖分局西湖派出所員警周文信於本院訊問時結證稱：「當時我
    跟違規駕駛人在環山路會車，發現異議人行駛的時候，用左手撥按行動電話，我
    騎車迴轉，到文湖街八十一巷巷口時，要舉發她，發現她左手持行動電話放在耳
    朵旁在使用，所以攔停舉發。當時當事人有說她有撥按電話，已經接通，正在等
    待通話中。我攔停的時候，異議人就把電話切掉。」、「（異議人說她當時是看
    手機上面顯示的時間，有何意見？）那是她的申訴理由，不是這樣，我有看到她
    撥按的動作，且手機置於耳朵旁通話，所以才攔停舉發。」、「（你攔停的時候
    ，異議人是否有把電話關機？）她只是切掉電話，並沒有關機。」、「（異議人
    車上是否有免持聽筒的設備？）沒有印象。不過她當時沒有使用耳機或免持聽筒
    。」等情綦詳（參本院九十三年十一月十八日訊問筆錄），查證人周文信為依法
    執行職務之公務員，與異議人並無怨隙或利害關係，自無設詞誣陷、身觸偽證重
    罪之必要，本院既查無證據足資證明員警有捏造事實違法取締之情事，則執勤警
    員本其維護交通秩序、安全職責所為之舉發，自應受到合法、正確之推定，其證
    言並無瑕疵而堪採信。
  (二)按汽車駕駛人行駛道路禁止使用手持式行動電話實施及宣導辦法第二條第二款規
    定，手持式行動電話，指須以手握持而進行撥接或通話之行動電話，同條第三款
    則規定，撥接或通話，指有撥號（尚未產生通話費用前，無法由通聯紀錄顯示）
    、接聽（對方來電，無法由通聯紀錄顯示）、通話或數據通訊等使用狀態，有其
    中之一行為者，即屬違反道路交通管理處罰條例第三十一條之一第一項規定，以
    上業據臺北市政府警察局內湖分局以九十三年八月二十三日北市警內分交字第九
    三六二六九一０００號書函敘述明確，本件異議人既已使用手持式行動電話進行
    撥號之動作，且將電話置於耳旁等待撥通後進行通話，自屬違反首揭規定之行為
    。至異議人辯稱其出示已關機的手機云云，縱令異議人所辯屬實，亦有可能係於
    發覺警員上前攔停後，為掩飾其違規行為，始予關機，尚難僅以事後之手機關機
    狀態，即推定異議人先前並未使用手持式行動電話進行撥接，異議人上開所辯，
    並不足採，本件違規事實洵堪認定。從而原處分機關依道路交通管理處罰條例第
    三十一條之一第一項規定，處罰鍰三千元，核無不當。本件異議為無理由，應予
    駁回。
據上論斷，應依道路交通案件處理辦法第十九條，裁定如主文。
中　　　華　　　民　　　國　　九十三　　年　　  十二　　月　　二十一　　日
                                    臺灣士林地方法院交通法庭
                                        法  官  黃  潔  茹
右正本證明與原本無異。
如不服本裁定應於送達後五日內向本院提出抗告狀。
                                        書記官  柳  瑞  宗
中　　　華　　　民　　　國　　九十三　　年　　  十二　　月　　二十三　　日
